臺灣臺南地方法院刑事判決
109年度交簡上字第152號
上  訴  人
即  被  告  郭盈宏



上列上訴人即被告因公共危險案件，不服本院109年度交簡字第2
158號中華民國109年8月12日第一審刑事簡易判決（聲請簡易判
決處刑：109年度偵字第11975號），提起上訴，本院管轄之第二
審合議庭判決如下：
    主  文
上訴駁回。
    事實及理由
一、經本院審理結果，認為原審判決認定事實、適用法律及量刑
    均無不當，應予維持，除補充「上訴人即被告郭盈宏於本院
    審理中之自白」、「證號查詢機車駕駛人資料」、「財團法
    人台灣電子檢驗中心呼氣酒精測試器檢定合格證書影本」為
    證據外，均引用原審判決書記載之事實、證據及理由（如附
    件）。
二、被告上訴意旨略以：原審判決判太重，負擔太重，我繳不起
    ，本人因家裡經濟狀況不佳，母親患有阿茲海默症，生活行
    動無法自理，每天需要太太幫忙照顧三餐、洗澡、吃藥，太
    太因為要照顧母親所以都沒辦法正常工作，只能做一些手工
    來維持家計，希望可以分期繳罰金，我入監服刑等於家裡經
    濟來源都斷了等語。
三、惟查：
　㈠原審依據卷證資料，認定被告涉犯不能安全駕駛動力交通工
    具犯行，事證明確，並審酌：被告明知酒精成分對人之意識
    能力具有不良影響，酒後駕車對一般往來之公眾及駕駛人本
    身皆具有高度之危險性，卻仍於飲酒後吐氣酒精濃度高達每
    公升0.86毫克之狀態下騎乘重型機車上路，且本件是第2次
    犯相同罪行，明顯置大眾行車之安全於不顧，所造成公共危
    險程度實在不輕，另念及被告犯後坦認犯行，態度尚可，暨
    兼衡其國中畢業之智識程度、勉持之家庭經濟狀況等一切情
    狀，適用刑法第185條之3第1項第1款、第41條第1項前段、
    第42條第3項規定，判處被告有期徒刑3月、併科罰金新臺幣
    （下同）1萬5,000元之刑，並分別諭知有期徒刑易科罰金及
    罰金易服勞役均以1,000元折算1日之折算標準。本院認為原
    審法院業已考量各項情況，依法論罪科刑，並未偏執一端或
    有失輕重之情事，亦未逾越法律所規定之範圍，且被告本案
    已屬第2次犯酒後駕車犯罪，其未領有普通重型機車駕照，
    為警攔查時，又經測得吐氣酒精濃度高達每公升0.86毫克，
    情節甚為重大，被告縱有上訴理由所述情事，惟其於犯罪前
    ，本應就其自身情形有所考量、抉擇，其既仍然執意犯罪，
    自然難以事後再以其家庭情形作為卸責之事由，原審量刑已
    屬寬厚、妥適，應予維持。
　㈡按執行裁判由為裁判法院對應之檢察署檢察官指揮之。刑事
    訴訟法第457條第1項前段定有明文。被告本案有期徒刑易科
    罰金部分及併科罰金部分之執行，得否以分期之方式繳納，
    應待本案判決確定後，再由執行檢察官指揮執行，為執行檢
    察官之職權，非本院於裁判時得以決定、干預，此部分上訴
    亦無理由。
　㈢綜上所述，本案無應予撤銷之違法或不當情形，被告本案上
    訴均無理由，應予駁回。
據上論斷，應依刑事訴訟法第455條之1第1 項、第3項、第364條
、第368條，判決如主文。
本案經檢察官莊立鈞聲請以簡易判決處刑，檢察官羅瑞昌到庭執
行職務。
中　　華　　民　　國　　109 　年　　12　　月　　16　　日
                  刑事第三庭　審判長法　官  陳本良
                                    法　官  張  菁
                                    法　官  陳郁婷
以上正本證明與原本無異。
不得上訴。
  　  　　　  　　　　　　　　　　　書記官　林怡芳
中　　華　　民　　國　　109 　年　　12　　月　　16　　日
附錄本案論罪科刑法條
刑法第185條之3
駕駛動力交通工具而有下列情形之一者，處2年以下有期徒刑，
得併科20萬元以下罰金：
一、吐氣所含酒精濃度達每公升0.25毫克或血液中酒精濃度達百
    分之0.05以上。
　　
【附件】　　
　　　　　　　　 臺灣臺南地方法院刑事簡易判決
                                   109年度交簡字第2158號
聲　請　人　臺灣臺南地方檢察署檢察官
被　　　告　郭盈宏　男　（民國00年0月00日生）
                    身分證統一編號：Z000000000號
                    住○○市○○區○○路0段000巷000弄00
                    號
上列被告因公共危險案件，經檢察官聲請以簡易判決處刑（109
年度偵字第11975號），本院判決如下：
    主  文
郭盈宏犯吐氣所含酒精濃度達每公升零點二五毫克以上而駕駛動
力交通工具罪，處有期徒刑參月，併科罰金新臺幣壹萬伍仟元，
有期徒刑如易科罰金，罰金如易服勞役，均以新臺幣壹仟元折算
壹日。
    事實及理由
一、本件除犯罪事實首段第1行之「上午8時30分許」記載，應更
    正為「上午8時30分許至下午15時許」外，其餘犯罪事實及
    證據，均引用檢察官聲請簡易判決處刑書（如附件）之記載
    。
二、核被告郭盈宏所為，係犯刑法第185條之3第1項第1款之吐氣
    所含酒精濃度達每公升0.25毫克以上而駕駛動力交通工具罪
    。本院審酌被告明知酒精成分對人之意識能力具有不良影響
    ，酒後駕車對一般往來之公眾及駕駛人本身皆具有高度之危
    險性，卻仍於飲酒後吐氣酒精濃度高達每公升0.86毫克之狀
    態下，猶騎乘重型機車上路，且其本件是第2次犯下酒後不
    能安全駕駛罪行，明顯置大眾行車之安全於不顧，所造成公
    共危險程度實在不輕；惟念及被告犯後坦認犯行，態度尚可
    ，暨兼衡其國中畢業之智識程度、勉持之家庭經濟狀況等一
    切情狀，量處如主文所示之有期徒刑及罰金，並分別諭知有
    期徒刑易科罰金及罰金易服勞役之折算標準，以資懲儆。
三、依刑事訴訟法第449條第1項前段、第454條第2項，刑法第18
    5條之3第1項第1款、第41條第1項前段、第42條第3項，刑法
    施行法第1條之1，逕以簡易判決處刑如主文。
四、如不服本件判決，得自收受送達之日起20日內，向本院提起
    上訴狀（須附繕本），上訴於本院管轄之第二審地方法院合
    議庭。
中　　華　　民　　國　　109 　年　　8 　　月　　12　　日
                  刑事第四庭    法　官　郭千黛
以上正本證明與原本無異。
                                書記官　黃瓊蘭
中　　華　　民　　國　　109 　年　　8 　　月　　13　　日
（附件）
臺灣臺南地方檢察署檢察官聲請簡易判決處刑書
                                    109年度偵字第11975號
    被　　　告　郭盈宏　男　45歲（民國00年0月00日生）
                        住○○市○○區○○里0鄰○○路0段
                        000巷000弄00號
                        國民身分證統一編號：Z000000000號
上列被告因公共危險案件，業經偵查終結，認為宜以簡易判決處
刑，茲將犯罪事實及證據並所犯法條分敘如下：
        犯罪事實
一、郭盈宏於民國109年6月21日上午8時30分許，在臺南市安南
    區安中路4段附近其妹婿住處內飲酒後，致吐氣所含酒精濃
    度達每公升0.25毫克以上，仍於同日15時許，酒後騎乘車牌
    號碼000-000號普通重型機車上路。復於同日15時5分許，行
    經臺南市○○區○○街0段000巷00號前時，因不勝酒力，且未戴
    安全帽，為警攔查，並於同日15時8分測試其口中吐氣所含
    酒精濃度為每公升0.86毫克而查獲。
二、案經臺南市政府警察局第三分局報告偵辦。
        證據並所犯法條
一、上揭犯罪事實，業據被告郭盈宏於警詢時及偵查中坦承不諱
    ，並有酒精測定紀錄表、舉發違反道路交通管理事件通知單
    影本各1份在卷可稽，可見被告之自白與事實相符，應堪採
    信。是本件事證已臻明確，被告所涉公共危險犯嫌，應堪認
    定。
二、核被告所為，係犯刑法第185條之3第1項第1款之公共危險罪
    嫌。
三、依刑事訴訟法第451條第1項聲請逕以簡易判決處刑。　
    此　致
臺灣臺南地方法院
中　　華　　民　　國　　109 　年　　7 　　月　　14　　日
                              檢察官　莊  立  鈞
本件正本證明與原本無異
中　　華　　民　　國　　109 　年　　7 　　月　　21　　日
                              書記官  林　志　誠